【裁判字號】    90,易,445
【裁判日期】    900619
【裁判案由】    竊盜
【裁判全文】
臺灣桃園地方法院刑事判決                            九十年度易字第四四五號
    公  訴  人  臺灣桃園地方法院檢察署檢察官
    被      告  乙○○
右列被告因竊盜案件，經檢察官提起公訴（九十年度偵字第二二一九號），及移送併
辦審理（九十年度偵字第五四三八號）本院判決如左：
      主    文
乙○○連續攜帶兇器毀越門扇竊盜，處有期徒刑捌月，緩刑伍年。車牌號碼ＨＹＯ—
七七七號重型機車及扣案之剪刀一把，均沒收。
      事    實
一、乙○○基於意圖為自己不法所有之概括犯意，先於九十年一月二十三日凌晨約二
    、三時，先以不詳工具破壞夜間無人看管位於桃園縣蘆竹鄉○○路○段一六六號
    址之西羅亞科技股份有限公司（以下簡稱西羅亞公司）廠房左邊側門後，踰越侵
    入西羅亞公司內（侵入建築物部分未據告訴），搬運西羅亞公司所有，每公斤價
    值約新台幣（下同）二、三十元之廢錫二桶，得手後正欲搬離前址時，適為保全
    人員甲○○發現，只好先藉故離開。又於當日凌晨約四時許（起訴書載為四時四
    十五分），接續前竊盜之犯意，復返回前址竊取另二桶計六十公斤之廢錫，得手
    後，乙○○騎乘其所有車號ＨＹＯ—七七七號重型機車，欲載運前開所竊廢錫離
    開前址時，為甲○○在桃園縣蘆竹鄉○○路○段附近發覺報警查獲，得知上情。
    其復承前意圖為自己不法所有之概括犯意，於九十年三月二十六日下午二時許，
    乘位於桃園縣蘆竹鄉○○村○○街十二號佳金股份有限公司（下簡稱佳金公司）
    大門未鎖際，侵入佳金公司內（侵入建築物部分未據告訴），並持其所有客觀上
    足對人之生命、身體安全構成威脅，具有危險性之剪刀一把，竊取分別為佳金公
    司所有本固定安裝在牆壁上之ＡＣ白扁二心線二捆、銅電纜線一捆；及中興保全
    股份有限公司（下簡稱中興保全）所有之ＰＦＦ×４Ｃ四心防水心蕊三捆。得手
    後乙○○先將前開佳金公司所有之銅電纜線一捆放至其所有之右開機車，再返回
    佳金公司廠內欲將其他所竊之物品攜離時，為警當場查獲手持右揭ＡＣ白扁二心
    線二捆及ＰＦＦ×４Ｃ四心防水心蕊三捆，嗣後並於乙○○所有右開機車上，起
    出銅電纜線一捆，而經警查獲，知悉上情，並扣得剪刀一把。
二、案經桃園縣警察局大園分局報告臺灣桃園地方法院檢察署檢察官偵查起訴及移送
    併案審理。
    理    由
一、訊據被告乙○○固坦承曾於九十年一月二十三日凌晨四時許及同年三月二十六日
    下午二時許，於前開地點，分別取走二桶廢錫及ＡＣ白扁二心線二捆、銅電纜線
    一捆、ＰＦＦ×４Ｃ四心防水心蕊三捆。惟辯稱伊於九十年一月二十三日所竊之
    廢錫，係伊係在路邊檢得，伊並未破壞西羅亞公司之門鎖並進廠內竊盜。經查：
  （一）訊據證人即當場發現之保全人員甲○○於本院九十年三月二十八日調查時證
        稱：「九十年一月二十三日約凌晨二、三點公司接到發報警訊，派我到現場
        查看，我到現場時發現乙○○推廢錫從工廠正門左側巷子出來，因為該工廠
        的門前有照明燈，所以我很確定該人是乙○○，當時我就上前盤問他在該地
        做何事，他回答說我要運這些廢錫，經過此地在上廁所，‧‧‧，乙○○就
        將那兩桶廢錫放在原地請我幫他看管，‧‧‧，客戶到達現場後，我們就入
        內盤查，發現該工廠的左側門即發報位置有被撬開的痕跡，地板上有未乾水
        泥的腳印，‧‧‧，後來我於四點多在工廠附近不遠處約十分鐘走路路程巡
        邏時，我發現乙○○騎著摩托車載著兩桶廢錫，本來已經追丟了乙○○，後
        來又在南山路三段發現乙○○，我就將他攔下並報警處理。」等語（當日筆
        錄參照），核與證人即西羅亞公司股東丙○○於本院同日調查時及九十年六
        月五日審理時證述：「（問：你們通常都將廢錫放在何處？我們都是將這些
        廢錫放在生產機器的後面，都在廠房內。」、「我們的工廠裡面晚上沒有人
        住，宿舍是在工廠外，工廠是裝設保全，當天晚上約一、二點時，工廠裡面
        保全的警報聲響，保全人員就通知我，我到現場時大約凌晨三點我就報警，
        當時我們工廠的廢錫被推到門外，因警察說要保持現場，我就先行回家，到
        了約四、五點後保全人員又打電話給我，說警察抓到被告在派出所，但是我
        事後發現，警察抓到被告時，被告所推的兩桶與我本來第一次到現場時被推
        在門外的那兩桶並非同樣的，因為本來的那兩桶廢錫還在工廠門外。」（當
        日訊問筆錄參照）；「（問：錫放在那裡？）工廠廠房裡，當晚有發現側門
        的鎖頭被破壞，側門也有保全，我認為被告應該是從側門進入觸動保全將錫
        搬出來的可能性最大。一桶錫還值好幾千元，我們還要再賣給資源回收，並
        不是我們不要的東西。」等語相符，而被告於九十年一月二十三日凌晨二、
        三時許為證人甲○○發現時，既係從西羅亞公司廠房正門左側巷子推廢錫走
        出，而證人甲○○、丙○○隨後入廠內檢查時，即已發現本未遭破壞之左側
        鐵門已遭撬壞，地上並有未乾水泥腳印，足認被告確於上開時、地毀壞西羅
        亞公司之鐵門後，進入廠房內竊取對西羅亞公司仍具財產價值之廢錫；且其
        於第一次先搬出二桶廢錫遭證人甲○○發現後，先暫行離開，嗣後馬上接續
        前開竊盜犯意，又入廠內再搬二桶廢錫。此外，並有贓物認領保管單一紙及
        廢錫照片八紙附卷可憑（附於九十年度偵字第二二一九號卷第十一頁，第十
        五頁至第十六頁參照），足徵被告確於九十年一月二十三日凌晨二時許及四
        時許，二次至西羅公司廠房內，竊取廢錫共計四桶，而第一次所竊之廢錫，
        雖已得手，惟因事跡敗露致仍放於西羅亞公司廠外；又第二次所竊之廢錫，
        則於得手後欲離開西羅亞公司際，遭發覺查獲。被告辯稱僅於當天凌晨至西
        羅公司廠外揀取二桶廢錫等語，顯係事後卸責之詞，不足採信。
  （二）又被告於九十年三月二十六日下午二時許，持其所有足供兇器使用之剪刀，
        侵入佳金公司內，竊取佳金公司及中興保全所有之上揭物品等情，業據被告
        於警、檢偵查及本院審理時均供承不諱，核與被害人中興保全公司職員趙嘉
        昇於警訊時、及證人丁○○於警訊及本院九十年六月五日調查時陳稱：「電
        線是安裝在牆壁上的設備，被告是拆下來的，‧‧‧，這些電線都是固定安
        裝的，‧‧‧，我知道被告是利用工具將電線拆下來的，這些電線沒有不要
        ，都是有用的設備」等語，其等就遭竊時地、物品等情證述相符（九十年度
        偵字第五四三八號卷第八至十頁參照），並有贓物認領保管單二紙及被告竊
        得物品照片共六幀在卷可憑（九十年度偵字第五四三八號卷第十一頁、第十
        二頁、第十六頁、第十七頁參照），此外，並有扣案之剪刀一把足資佐證，
        被告自白與事實相符。綜上所述，本件事證明確，被告右開竊盜犯行堪以認
        定。
二、查本件被告先毀壞西羅亞公司門扇後並踰越入該公司廠房行竊；復至佳金公司行
    竊時，攜帶質地堅硬、具相當重量性、客觀上足對人之生命、身體構成威脅，應
    可認屬兇器之剪刀，核其所為，係犯刑法第三百二十一條第一項第二款之毀越門
    扇竊盜罪及同項第三款之攜帶兇器竊盜罪。公訴人認被告於九十年一月二十三日
    至西羅亞公司竊取廢錫之行為，係犯刑法第三百二十條第一項之普通竊盜罪，惟
    被告當時曾毀越西羅亞公司之鐵門，已如前述，自應論以毀壞門扇竊盜罪，故檢
    察官容有誤會，起訴法條應予變更。又被告於九十年一月二十三日凌晨二時、四
    時許，至西羅亞公司二次竊取廢錫計四桶，係基於同一竊盜犯意下之接續行為，
    僅侵害一個法益，只論以一罪。再被告先後多次竊盜行為，時間緊接，所竊物品
    相似，所犯構成要件相同，雖有毀越門扇竊盜及持兇器竊盜之分，仍成立連續犯
    ，應依刑法第五十六條之規定，論以情節較重之毀越門扇、攜帶兇器竊盜一罪，
    並加重其刑。另臺灣桃園地方法院檢察署檢察官以九十年度偵字第五四三八號認
    被告於九十年三月二十六日復涉犯竊盜罪而移送併辦，該移送併辦部分，與本案
    起訴之犯罪事實，有連續犯裁判上一罪關係，已如前述，本院自得併予審判，附
    此敘明。爰審酌被告正值壯年，卻不思循合法正當途徑獲得財物，惟其所竊財物
    價值尚非鉅，且犯後大致能坦承犯行等一切情狀，量處如主文所示之刑。末查被
    告前未曾受有期徒刑以上刑之宣告，有臺灣高等法院被告全國前案紀錄表在卷可
    按，僅因一時貪欲，短於思慮，致觸犯本案犯行，經此刑之教訓，當知所警惕，
    而無再犯之虞，本院認為前開對其宣告之刑，以暫不執行為適當，爰宣告緩刑五
    年，以啟自新。
三、末扣案之剪刀一把及未扣案之車牌號碼ＨＹＯ—七七七號重型機車一台，均係被
    告所有，且均係供犯竊盜罪所用之物，業據其於檢察官偵訊時供承在卷，並有車
    號查詢重型機車車籍查詢結果一紙附卷可稽（九十年度偵字第二二一九號卷第二
    十三頁參照），爰依刑法第三十八條第一項第二款規定，併予宣告沒收。
據上論斷，應依刑事訴訟法第二百九十九條第一項前段、第三百條，刑法第五十六條
、第三百二十一條第一項第二、三款、第七十四條第一款、第三十八條第一項第二款
，判決如主文。
本案經檢察官鄭重文到庭執行職務
中      華      民      國    九十      年      六      月     十九     日
                                      臺灣桃園地方法院刑事第六庭
                                          審判長法  官  孫 惠 琳
        法  官  林 春 鈴
                                                法  官  簡 婉 倫
右正本證明與原本無異。
如不服本判決，應於判決送達後十日內向本院提出上訴狀( 應附繕本 )，上訴於
臺灣高等法院。
                                                書記官  王 泰 元
中      華      民      國    九十      年      七      月     二      日
附錄本案論罪科刑法條
刑法第三百二十一條
犯竊盜罪而有左列情形之一者，處六月以上五年以下有期徒刑：
一  於夜間侵入住宅或有人居住之建築物、船艦，或隱匿其內而犯之者。
二  毀越門扇、牆垣或其他安全設備而犯之者。
三  攜帶兇器而犯之者。
四  結夥三人以上而犯之者。
五  乘火災、水災或其他災害之際而犯之者。
六  在車站或埠頭而犯之者。
前項之未遂罰之。


司法院資訊處製作；財團法人民間司法改革基金會備份。
